臺灣高雄地方法院刑事判決　　　　　110年度交簡上字第146號
上　訴　人　臺灣高雄地方檢察署檢察官
被　　　告　李有生


上列上訴人因被告過失傷害案件，不服本院中華民國110 年8 月
10日110 年度交簡字第1181號第一審刑事簡易判決（偵查案號：
臺灣高雄地方檢察署109 年度偵字第25689 號），提起上訴，本
院管轄之第二審合議庭判決如下：
    主      文
上訴駁回。              
丙○○緩刑貳年。
    事實及理由 
一、本案經本院審理結果，認原判決之認事用法，均無違誤，量
    刑亦屬妥適，應予維持，爰依刑事訴訟法第373 條之規定，
    引用第一審判決書記載之事實、證據（詳如附件）。
二、證據能力：
    本判決所引用之證據資料（詳後引用之各項證據），其中係
    屬傳聞證據部分，縱無刑事訴訟法第159 條之1 至第159 條
    之4 或其他規定之傳聞證據例外情形，惟因被告丙○○、檢
    察官均已同意作為證據使用（院三卷第81至85頁），且本院
    審酌卷內並無事證顯示各該陳述之作成時、地與週遭環境，
    有何致令陳述內容虛偽、偏頗之狀況後，亦認為適當，應依
    刑事訴訟法第159 條之5 第1 項之規定，為傳聞法則例外，
    而有證據能力。
三、檢察官上訴意旨略以：被告因過失造成告訴人丁○○○下背
    挫傷、左膝挫傷、左小腿挫傷、左小腿擦傷，且致告訴人日
    後騎腳踏車都有陰影、夜間時常驚醒，受有心理上之痛苦，
    被告對於車禍所造成之損害非屬輕微，而被告迄今未與告訴
    人達成和解，原審僅判處被告拘役20日，實屬過輕，請求更
    為適當之判決等語。
四、經查：
    按量刑輕重，係屬事實審法院得依職權自由裁量之事項，苟
    已斟酌刑法第57條各款所列情狀而未逾越法定刑度，不得遽
    指為違法。關於刑之量定，係實體法上賦予法院得為自由裁
    量之事項，倘其未有逾越法律所規定之範圍，除顯有失出失
    入等科罰與罪責不相當之情形外，應予尊重，不得任意加以
    指摘。查檢察官雖就原審法院適法範圍裁量權之行使為爭執
    ，惟原審量定刑期，已審酌被告本應注意道路交通安全規則
    相關規定，以維行車安全，竟疏未注意，因而肇致本件車禍
    事故，造成告訴人受有如起訴書所載之傷害，實有不該，並
    考量被告坦承犯行之犯後態度、教育程度、家庭經濟狀況，
    以及被告於原審審理時尚未與告訴人達成和解等一切情狀，
    而於法定刑內量處拘役20日，如易科罰金，以新臺幣（下同
    ）1000元折算1 日，並於原審判決書內載述甚明，復經本院
    審酌因被告之疏失造成告訴人受有精神上及身體上之痛楚，
    被告確有可非難之處，惟原審量刑尚未逾越適當性、必要性
    及狹義比例性之比例原則，經核並無不當。至檢察官上訴指
    稱被告未與告訴人達成和解一節，亦俱經原審於量刑時具體
    審酌，檢察官執前詞指摘原審量刑過輕等語，為無理由，應
    予駁回。
五、被告未曾受有期徒刑以上刑之宣告，此有臺灣高等法院被告
    前案紀錄表1 份在卷可查。本院審酌被告於本院審理中已與
    告訴人達成和解，當場給付告訴人1 萬6800元，此有調解筆
    錄可佐（院三卷第69至71頁），告訴人並具狀請求本院從輕
    量刑、給予被告緩刑之宣告（院三卷第75頁）。本院考量上
    情，並慮及被告因一時不慎而觸法，諒其經此偵、審程序及
    科刑判決之教訓後，當能知所警惕，而無再犯之虞；再刑罰
    固屬國家對於犯罪之人，以剝奪法益之手段，所加之刑法之
    制裁，惟其積極目的，則在預防犯人之再犯，故對於惡性未
    深，天良未泯者，若因不慎觸法即置諸刑獄，自非刑罰之目
    的，是本院斟酌後認被告若受刑之執行，恐無增矯正與預防
    之實益，因認前開所宣告之刑以暫不執行為適當，爰依刑法
    第74條第1 項第1 款規定諭知緩刑2 年。
據上論斷，應依刑事訴訟法第455 條之1 第1 項、第3 項、第36
4 條、第368 條、第373 條，判決如主文。
本案經檢察官甲○○提起公訴，檢察官乙○○到庭執行職務。
中    華    民    國     111    年    2    月    25   日 
                  刑事第十四庭  審判長法  官  呂明燕
                                      法  官  吳書嫺
                                      法  官  胡慧滿
以上正本證明與原本無異。
不得上訴。
中    華    民    國     111    年    2    月    25   日 
                                      書記官  陸艷娣
附錄本案論罪科刑法條：
刑法第284條
因過失傷害人者，處一年以下有期徒刑、拘役或十萬元以下罰金
；致重傷者，處三年以下有期徒刑、拘役或三十萬元以下罰金。
附件：
臺灣高雄地方法院刑事簡易判決       110年度交簡字第1181號
公  訴  人  臺灣高雄地方檢察署檢察官
被      告  丙○○
上列被告因過失傷害案件，經檢察官提起公訴（109 年度偵字第
25689 號），因被告自白犯罪，本院認為宜以簡易判決處刑（原
案號：110 年度審交易字第244 號），爰不經通常審判程序，逕
以簡易判決處刑如下：
    主  文
丙○○犯過失傷害罪，處拘役貳拾日，如易科罰金，以新臺幣壹
仟元折算壹日。
    事實及理由
一、本件犯罪事實及證據，除犯罪事實第1 行補充「丙○○考領
    有普通重型機車駕駛執照」；證據部分補充「被告丙○○於
    本院審理中之自白」外，其餘均引用檢察官起訴書所載（如
    附件）。
二、按，機車附載物品者，伸出車尾部分，自後輪軸起不得超過
    半公尺；載運貨物必須穩妥，物品應捆紮牢固，堆放平穩，
    道路交通安全規則第88條第1 項第1 款、第7 款分別定有明
    文。經查，被告領有普通重型機車駕駛執照，此有公路電子
    閘門查詢表在卷可稽（見警卷第39頁），依其考領有適當駕
    駛執照之智識及駕駛經驗，對於上開規定理應知之甚詳，且
    當時天候晴，日間自然光線，柏油路面乾燥、無缺陷、無障
    礙物，視距良好乙節，有道路交通事故調查報告表㈠（見警
    卷第21頁）附卷可稽，顯見當時並無不能注意之情事，然被
    告竟貿然於機車車尾附掛拖車後上路，嗣拖車之車尾不慎勾
    到告訴人丁○○○（94年11月生，真實姓名、年籍詳卷）所
    騎乘之腳踏車手把，致告訴人人車倒地，其行為自有過失甚
    明。又，告訴人因本件交通事故而受有如起訴書犯罪事實欄
    所載之傷勢，有大東醫院診斷證明書1 份在卷可證（見警卷
    第15頁），顯見被告之行為與告訴人受之傷害結果間具有相
    當因果關係。從而，本件事證明確，被告犯行堪予認定，應
    予依法論科。
三、論罪科刑：
㈠核被告所為，係犯刑法第284 條前段之過失致人受傷罪。
㈡爰以行為人之責任為基礎，審酌被告本應注意道路交通安全規
  則相關規定，以維行車安全，竟疏未注意上開規定，因而肇致
  本件車禍事故，造成告訴人受有如起訴書所載之傷害，實有不
  該。惟考量被告犯後終能於本院審理時坦承犯行，犯後態度尚
  可，兼衡其高職肄業之教育程度，小康之家庭經濟狀況（參見
  警詢筆錄「受詢問人欄」之記載），並考量被告與告訴人未達
  成和解等一切情狀，量處如主文所示之刑，並諭知易科罰金折
  算標準。
四、依刑事訴訟法第449 條第2 項、第3 項、第454 條第2 項，
    刑法第284 條前段、第41條第1 項前段，刑法施行法第1 條
    之1 ，逕以簡易判決處刑如主文。
五、如不服本件判決，得自收受送達之日起20日內，向本院提出
    上訴狀（須附繕本），上訴於本院管轄之第二審地方法院合
    議庭。
中    華    民    國   110    年    8     月    10    日
                  高雄簡易庭  法官陳盈吉
以上正本證明與原本無異。
如不服本判決，應於判決送達之日起20日內向本院提出上訴書狀
。
中    華    民    國   110    年    8     月    10    日
                              書記官鄭仕暘
附錄論罪科刑法條：
中華民國刑法第284 條
因過失傷害人者，處1 年以下有期徒刑、拘役或10萬元以下罰金
；致重傷者，處3 年以下有期徒刑、拘役或30萬元以下罰金。
附件：
臺灣高雄地方檢察署檢察官起訴書
                                    109年度偵字第25689號
    被      告  丙○○  男  50歲（民國00年0月00日生）
                        住高雄市○○區○○街00號
                        國民身分證統一編號：Z000000000號
上被告因過失傷害案件，已經偵查終結，認應提起公訴，茲將犯
罪事實及證據並所犯法條分敘如下：
        犯罪事實
一、丙○○於民國109 年5 月15日7 時15分許，騎乘車牌號碼00
    0-000 號普通重型機車附掛拖車，沿高雄市鳳山區安寧街由
    南往北方向行駛，其本應注意機車附載物品伸出車尾部分，
    自後輪軸起不得超過半公尺，且附載貨物必須穩妥，而當時
    天候晴、日間自然光線、柏油路面乾燥、無缺陷、無障礙物
    、視距良好等情，並無不能注意之情形，竟疏於注意及此，
    違規附掛拖車行駛至安寧街與中山路交岔路口時，適少年丁
    ○○○（真實姓名年籍詳卷）騎乘腳踏車沿中山路由東往西
    方向駛來左轉進入安寧街，丙○○之拖車車尾不慎勾到丁○
    ○○腳踏車左把手，丁○○○人車倒地，受有下背挫傷、左
    膝挫傷紅、左小腿挫傷紅4*1 公分、左小腿擦傷2*2 公分之
    傷害。
二、案經丁○○○訴由高雄市政府警察局鳳山分局報告偵辦。
        證據並所犯法條
一、上開犯罪事實，業據被告丙○○於偵查中坦承不諱，核與證
    人即被害人少年丁○○○、告訴代理人李○菁分別於警詢及
    偵查中指訴情節相符，並有高雄市政府警察局鳳山分局道路
    交通事故現場圖、高雄市政府警察局交通警察大隊道路交通
    事故談話紀錄表、道路交通事故調查報告表一、二-1、車輛
    詳細資料報表、大東醫院診斷證明書各1 份及現場照片11紙
    在卷可稽，足認被告自白與事實相符，被告犯嫌應堪認定。
二、核被告所為，係犯刑法第284條前段之過失傷害罪嫌。
三、依刑事訴訟法第251條第1項提起公訴。
    此  致
臺灣高雄地方法院
中    華    民    國   110    年    2     月    23    日
                              檢  察  官  甲○○